臺灣高等法院臺南分院刑事判決　 96年度重上更(三)字第119號
上　訴　人
即　被　告　乙○○
　　　　　　　　　　現於臺灣臺南監獄另案執行中
指定辯護人　本院公設辯護人　丙○○
上列上訴人因毒品危害防制條例案件，不服臺灣台南地方法院89
年度訴字第1325號中華民國90年5月30日第一審判決（起訴案號
：臺灣台南地方法院檢察署89年度偵字第9774號），提起上訴，
判決後，經最高法院第3次發回更審，本院判決如下：
    主  文
原判決關於販賣第二級毒品及定執行刑部份撤銷。
乙○○連續販賣第二級毒品，累犯，處有期徒刑肆年，扣案之甲
基安非他命參拾包（驗餘後淨重231點43公克）沒收並銷燬之，
上開甲基安非他命包裝袋參拾只及空夾鏈袋參大包均沒收，未扣
案之販賣第二級毒品所得新臺幣壹萬貳仟元沒收之，如全部或一
部不能沒收時，以其財產抵償之。
    事  實
一、乙○○曾於民國87年9月間因竊盜案件，經臺灣台南地方法
    院判處有期徒刑8月確定，甫於88年10月23日執行完畢，猶
    不知悔改，竟基於意圖營利之概括犯意，自89年7月11日起
    至同年8月中旬止，連續販賣甲基安非他命予甲○○7次，計
    販毒所得共12000元（未扣案）。嗣於89年8月22日12時許，
    在台南縣永康市○○路134巷81號前，為警逮捕甲○○等人
    後，循線於同日13時30分許，在台南縣永康市○○路144號
    前逮捕乙○○，並在乙○○租屋處起出第2級毒品甲基安非
    他命30包（淨重231點93公克，鑑驗後淨重231點43公克），
    以及其所有供販賣第2級毒品罪所用之上開甲基安非他命包
    裝袋30只與其所有預備供分裝毒品以供販賣第2級毒品罪所
    用之空夾鏈袋三大包。
二、案經台南縣警察局移送台灣台南地方法院檢察署檢察官偵查
    起訴。
    理  由
壹、證據能力部分：
一、
(一)被告固辯稱：於製作警訊筆錄時，毒癮發作、神智不清云云
    ，經查本件被告係於89年8月22日中午1時30分許為警查獲，
    於同日下午5時15分許及翌日上午10時20分許分別製作警訊
    筆錄，有2份警訊筆錄在卷可稽，綜觀筆錄內容，除被告販
    賣毒品予張進強部分外，尚包括被告向綽號「小池」之黃佳
    慧購買毒品之時間、地點、金額及「小池」之黃佳慧行動電
    話號碼，上揭資料如非被告供出，警方如何能查知而載於筆
    錄中，復依被告所供之綽號「小池」黃佳慧行動電話號碼循
    線查獲黃佳慧及邱明華，故被告稱其當時神智不清云云，已
    有可疑，另被告當時如有「因毒癮發作而趴在桌上，並有眼
    淚直流、流鼻涕、打哈欠等意識耗弱」之情形，則其身體狀
    況應異於平常，然觀察其2份筆錄內之簽名，核與原審89 年
    12月29日訊問筆錄之簽名，並無二致，實難想像被告警訊時
    確有毒癮發作、意識耗弱情事。
(二)雖甲○○於原審調查時稱：「被告在警局時，毒癮發作，眼
    淚直流、趴在桌上、打哈欠」，另張進強亦稱：「被告在分
    局製作筆錄時一直打哈欠、流鼻涕」，惟依卷內警製之被告
    、甲○○、張進強偵訊筆錄訊問地點之記載，被告係於89年
    8 月22日下午17時15分在台南縣警察局少年警察隊訊問，甲
    ○○、張進強則分別於89年8月22日下午15時10分、下午13
    時30分，在永康分局復興派出所四樓訊問，時間、地點均不
    相同，衡情甲○○、張進強怎會見到被告被訊問之神情；又
    被告於原審另傳訊之證人即其友人汪峻民則證稱：「（問：
    89 年8月22日，有無與乙○○在一起？）有。因我當天剛從
    台北到台南，10時到乙○○家借宿客廳，約中午1時醒來，
    這段時間，不清楚乙○○的行。乙○○有飼養一隻黑色的
    狗。之後警方有連同乙○○及我帶至警局，警員未對乙○○
    刑求。當時只有乙○○趴在桌上，可能毒癮發作。（問：如
    何知道他毒隱發作？你是否有吸食毒品？）我未吸食過毒品
    ，我只是猜測。我見過乙○○毒癮發作，會流鼻涕、全身無
    力，痛苦打滾。當天在警局，乙○○只是趴在桌上，沒有流
    鼻涕、痛苦打滾的情形」等語（見原審90年2月9日審判筆錄
    ），經核亦僅證述被告於警訊時趴在桌上而已，並無被告及
    張進強、甲○○所稱毒癮發作之徵症，足見甲○○、張進強
    證述之詞，顯係虛偽之詞，委無足採。
(三)況原審向台南戒治所查詢結果，被告於89年8月23日入所時
    並未發現毒癮發作而神智不清情形，有該所復函及被告入所
    時內外傷檢查紀錄表影本各一紙在卷可參，另證人即警員林
    春雄、陳天佑2人亦均證稱被告於偵訊過程中並無毒癮發作
    之情形等語，是被告於製作警訊筆錄時並無神智不清等情事
    ，則堪認定。被告於警訊之上開自白係出於自由意思而非為
    不正之方法取供，應有證據能力。
二、又製作筆錄之員警陳天佑到庭證稱：是我先製作完筆錄，再
    錄音等語（見本院上訴卷第49頁），雖違反刑事訴訟法第
    100 條之1「全程錄音」規定。然按刑事訴訟之目的固重在
    發見實體真實，其手段則應合法正當，以保障人權；依刑事
    訴訟法第229條至第231條之規定，司法警察（官）固有調查
    犯罪嫌疑人犯罪情形及蒐集證據之職權，而得詢問犯罪嫌疑
    人，惟依同法第100條之2準用同法第100條之1第1項之規定
    ，司法警察（官）詢問犯罪嫌疑人，除有急迫情況且經記明
    筆錄者外，應全程連續錄音，必要時，並應全程連續錄影；
    考其立法目的，在於建立詢問筆錄之公信力，並擔保詢問程
    序之合法正當；亦即在於擔保犯罪嫌疑人對於詢問之陳述係
    出於自由意思及筆錄所載內容與其陳述相符。故司法警察（
    官）詢問犯罪嫌疑人如違背上開規定，其所取得之供述筆錄
    ，究竟有無證據能力，原應審酌司法警察（官）違背該法定
    程序之主觀意圖、客觀情節、侵害犯罪嫌疑人權益之輕重、
    對犯罪嫌疑人在訴訟上防禦不利益之程度，以及該犯罪所生
    之危害，暨禁止使用該證據對於抑制違法蒐證之效果，及司
    法警察（官）如依法定程序有無發現該證據之必然性等情形
    ，本於人權保障與社會安全之均衡維護精神，依比例原則，
    具體認定之；但如犯罪嫌疑人之陳述係屬自白，同法第156
    條第1項已特別規定「被告之自白，非出於強暴、脅迫、利
    誘、詐欺、違法羈押或其他不正之方法，且與事實相符者，
    得為證據。」，則被告在警訊之自白如係出於自由意思而非
    為不正之方法取供，且其自白之陳述與事實相符，縱令司法
    警察（官）對其詢問時未經全程連續錄音或錄影，致詢問程
    序不無瑕疵，仍難謂其於警詢自白之筆錄無證據能力（最高
    法院88 年度台上字第5762號判決參照）。本件被告對於其
    於警訊自白之筆錄，從未爭執係出於不正之方法取供，僅否
    認其自白之真實，惟依後所述，被告販賣毒品甲基安非他命
    ，非僅被告之自白而已，並有如事實欄所載物品扣案可稽，
    足認被告於警訊之自白與事實相符，是員警雖未於製作筆錄
    時，全程錄音，仍應有證據能力。
貳、認定被告有罪之證據及理由
一、訊據被告乙○○矢口否認有上揭犯行，辯稱：伊並未販賣毒
    品，伊為警查獲於製作警訊筆錄時，因毒癮發作而趴在桌上
    ，並有眼淚直流、流鼻涕、打哈欠等意識耗弱之情形，故伊
    自白販賣毒品之警訊有瑕疵而不可採，又扣案之第2級毒品
    ，係伊自己在施用的，夾鏈袋也是伊吸毒所用，均與販賣無
    關，伊並未販賣甲基安非他命云云。
二、經查：
(一)關於被告販賣甲基安非他命一節，業據被告於意識自由之狀
    態下，在警詢及檢察官偵訊時，均坦承有販賣第二級毒品安
    非他命之犯行，其於警詢中供稱「（警方在你住處所查獲的
    海洛因及安非他命是做何用途？）要販賣及自己吸食用的」
    、「（你於何時開始販售海洛因及安非他命？）……安非他
    命於民國89年7月11日開始販賣」、「（你為何要販賣毒品
    ？）因自己吸食海洛因及安非他命成癮，所以才販售毒品來
    平衡經濟」、「（當時是何人與你聯絡要購買毒品？）是甲
    ○○與我聯絡」、「（既然是甲○○與你聯絡購買毒品，為
    何不是他本人與你交易？）因為他之前有欠我錢，所以不敢
    親自與我交易」、「（海洛因及安非他命你曾販賣給何人？
    ）我只販賣甲○○一人」、「（甲○○向你買過幾次安非他
    命？金額多少？）安非他命7次，共購買（新台幣）1萬2千
    元」等語（見警卷第2至4頁）；而於檢察官偵查中除自白最
    後1次販賣安非他命是8月中外，亦坦承初訊時曾供認有販賣
    安非他命之犯行等情（見偵查卷第13、22頁）；綜觀上開警
    詢及檢察官初訊時被告就有關販賣安非他命之對象，時間、
    次數，抑且販賣之原因，均已陳述綦詳。
(二)
  (1)又警方在被告租屋處扣得被告所有之毒品30包，經送請內政
    部警政署刑事警察局檢驗結果，確係第2級毒品甲基安非他
    命，共淨重231點93公克，鑑驗後淨重231點43公克一節，亦
    有該局89年09月13日刑鑑字第127874號鑑驗通知書（偵查卷
    第49頁)附卷可參，此外並有預備分裝用之空夾鏈袋3大包扣
    案及搜索扣押證明筆錄與照片在卷可佐。
  (2)又被告於被查獲後，經採尿送驗呈甲基安非他命反應等情，
    亦有台南縣衛生局89年9月13日尿液檢驗成績書1份（偵查卷
    第61頁）附卷可憑，核與其於警詢時坦承「因自己吸食海洛
    因及安非他命成癮，所以才販售毒品來平衡經濟」等語相符
    ，足見被告前揭自白尚非妄言。且查，在被告住處查獲毒品
    甲基安非他命，竟有30小包，衡情安非他命分包包裝，每包
    施用完畢，均會餘留殘渣，此為眾所週知之事實，而安非他
    命價值昂貴，故分包越多，所餘留殘渣越多，對施用者而言
    ，不啻浪費更多之安非他命，縱如被告辯稱係為供其本人外
    出攜帶之用，亦無分裝多達30包之理，從而被告辯稱：扣案
    30 包甲基安非他命係供自己施用云云，顯違常情，扣案之
    毒品顯非單純供被告自己吸用甚明，足認被告購買大量毒品
    係準備自行分裝出售予他人，否則應無將毒品分裝30包暨屋
    內藏置三大包空夾鏈袋之理。
(三)雖證人甲○○到庭證稱「伊未向被告買過安非他命，其係向
    綽號『阿偉』者購買」（見原審卷第26頁、本院更1卷第88
    頁），然查證人甲○○已坦承確有施用安非他命等語（見本
    院更 (一)卷第86頁），則被告於警詢時供承曾販賣安非他
    命予甲○○，即非無據，參以甲○○所供稱綽號「阿偉」，
    並無法指出為何人，則證人甲○○於原審審理時之證述顯屬
    迴護被告之詞，尚無足採。
(四)至關於被告販賣之對象及日期，依被告警詢時或供稱其自89
    年7月11日初開始販賣第2級毒品，或稱7月初，另被告供稱
    最後1次賣的時間為89年8月中，又或稱販賣對象為阿勇，或
    為甲○○，本諸「事證有疑，利於被告」之罪疑惟輕認定原
    則，則本院考量被告最大利益而認定被告係自89年7月11日
    起至89年8月中旬販賣甲基安非他命予甲○○1人，又關於交
    易次數及金額則依被告所述共計販賣甲基安非他命7次予證
    人甲○○，共計其販賣所得為12000元。
(五)末按甲基安非他命係毒品危害防制條例第2條第1項第2款所
    定之第2級毒品，物稀價昂，其持有販賣者，政府查緝甚嚴
    ，苟非有利可圖，當不願甘冒法律制裁之風險，而予販賣；
    又按販賣海洛因乃違法行為，非可公然為之，亦無公定價格
    ，容易分裝並增減份量，而每次買賣之價量，輒因買賣雙方
    關係之深淺、資力、需求量及對行情之認知、來源是否充裕
    、查緝是否嚴緊、購買者被查獲時供出購買對象之風險評估
    等因素，而異其標準，非可一概而論，而販賣毒品之利得，
    除被告坦承犯行或價量俱臻明確外，委難察得實情，販賣之
    人從價差或量差中牟利之方式雖異，其意圖營利之販賣行為
    則同一，職是之故，即使未經查得實際販賣之利得，但除非
    別有事證，足認係按同一價量委買或轉售，確未牟利外，尚
    難執此遽認非法販賣之證據有所未足，而諉無營利之意思，
    或阻卻販賣犯行之追訴（最高法院87年台上字第3164號判決
    參照）。本件被告於審理中因矢口否認有販賣毒品甲基安非
    他命之犯行，致本院無從確認被告販賣可得之利潤，然被告
    於警詢時業已自承僅因施用第2級毒品安非他命成癮，所以
    才販售毒品來平衡經濟，已如前述，衡情因每日毒品之需求
    所耗費之金額甚鉅，若僅無償轉讓，而未賺取差額之利潤，
    即足因應支付其吸毒之龐大費用，顯難令人置信，足見其所
    稱「平衡經濟」，顯係以低價買入毒品，經扣除供自己施用
    之部分後，再以高價或將毒品稀釋之方式賣出至明，此外參
    酌依證人甲○○與被告並無特殊關係，被告以先後7次共計
    12000元之價格販賣甲基安非他命與甲○○，交易之次數非
    少，被告既干冒科以重刑之危險，而販賣毒品甲基安非他命
    ，若謂被告無營利之意圖，孰能置信。足見被告顯有營利之
    意圖，灼然甚明。
(六)綜上各情，是本院審酌被告於警詢及偵查初訊中之自白，與
    事實相符，並有扣案30包毒品可佐，被告事後空言否認，顯
    係卸責之詞，不足採信，另證人甲○○否認向被告購買甲基
    安非他命，作虛偽陳述，亦難採信（此部分涉有偽證罪嫌，
    應由檢察官另行偵辦）。本案事證已臻明確，被告意圖營利
    ，連續販賣第2級毒品犯行，足堪認定。
三、又依被告於警詢時自承向「小池」購買5次，其中第2次係於
    89年7月初晚上零時許購買海洛因半錢金額8千元，安非他命
    1兩重金額1萬6千元，而有同時購買安非他命、或海洛因之
    行為，然如前述被告於警詢時自承僅因施用第2級毒品甲基
    安非他命成癮，所以才販售毒品來平衡經濟等語，於本院審
    理時亦供稱「（你買安非他命或海洛因是否準備要販賣？）
    沒有。我自己吸食要用的」等語（本院卷第81頁），足認被
    告於買入第1級、第2級毒品之際，並無「販入以賣出」之營
    利意圖，參以被告於本院審理時亦矢口否認販賣毒品甲基安
    非他命（販賣第1級毒品海洛因部份業已確定）犯行，從而
    辯護人為被告辯稱「被告係以一販賣行為同時販賣第1級毒
    品及第2級毒品，乃一行為觸犯數罪名，應從一重論以販賣
    第1級毒品罪，茲因被告涉犯販賣第1級毒品罪部分已判決確
    定，依法本件應諭知免訴」云云，亦無足採。
參、論罪科刑的理由：
一、
(一)按行為後法律雖有修正，但其內容僅係形式上做文字之修正
    ，或僅係將法理明文化，或僅係易動法條項次時，因未涉及
    犯罪構成要件或處罰內容之變更，自非屬法律之變更，而無
    依刑法第2條第1項之規定予以比較新舊法之必要，惟修正後
    之內容如客觀上已涉及犯罪構成要件或處罰內容等實質上變
    更時，即屬法律之變更，而應依刑法第2條第1項之規定比較
    新舊法。至比較結果，如修正後之內容，依行為人所犯個案
    具體主觀上比較結果，認並無有利之情形時，依刑法第2條
    第1項前段之規定，即應適用舊法即行為時法，如有利於行
    為人時，則應依刑法第2條第1項後段之規定，適用新法即裁
    判時法，足見應否適用刑法第2條第1項之規定比較新舊法，
    應取決於修正後法條之實質內容，於客觀上是否已有變更為
    依據，而非取決於是否有利於行為人，至於究竟應適用行為
    時法或裁判時法，始應就行為人所犯個案做具體主觀上之比
    較以判斷新法是否有利於行為人，如新法有利於行為人，則
    應適用新法即裁判時法，如新法並無有利於行為人之情形時
    ，則應適用舊法即行為時法。
(二)查刑法第47條、第56條、第65條第2項等條文已於94年2月2
    日修正公布，其中 (一)修正後刑法第47條已由原先之「受
    有期徒刑之執行完畢，或受無期徒刑或有期徒刑一部之執行
    而赦免後，5年以內再犯有期徒刑以上之罪者，為累犯，加
    重本刑至2分之1」，修正為第47條第1項「受徒刑之執行完
    畢，或一部之執行而赦免後，5年以內故意再犯有期徒刑以
    上之罪者，為累犯，加重本刑至2分之一」，並增列第2項「
    第98條第2項關於因強制工作而免其刑之執行者，於受強制
    工作處分之執行完畢或一部之執行而免除後，5年以內故意
    再犯有期徒刑以上之罪者，以累犯論」。(二)第56條業經刪
    除；(三)第65條第2項由原先之「無期徒刑減輕者，為7年以
    上有期徒刑」，修正為「無期徒刑減輕者，為20年以下15
    年以上有期徒刑」；並均自95年7月1日起施行。則依上開規
    定，被告之行為，無論依新舊法，均屬累犯；至於連續犯之
    規定，則因被告所犯之罪如後述，有連續犯關係，如依95
    年7月1日新法施行前之刑法第56條之規定，僅論以一罪即可
    ，如依95年7月1日新法施行後刑法之規定，則因連續犯之規
    定業已刪除，其所犯各罪，應分論併罰；又無期徒刑減輕時
    ，新修正施行之刑法第65條第2項均將減輕後之刑期加重；
    則綜合上情，比較新舊法結果，自以修正前刑法第47條、第
    56條、第65條第2項之規定有利於被告，依95年7月1日新施
    行之刑法第2條第1項前段之規定，自應適用行為時法即95
    年7月1日施行前之刑法第47條、第56條、第65條第2項之規
    定，併此敘明。
二、按甲基安非他命業經毒品危害防制條例第2條第2項第2款列
    為第2級毒品，乃被告乙○○販賣甲基安非他命，核其所為
    ，係犯毒品危害防制條例第4條第2項之販賣第2級毒品罪。
    其販賣甲基安非他命前的持有甲基安非他命行為為販賣行為
    所吸收，不另論處。其先後多次販賣第2級毒品甲基安非他
    命行為，時間緊接，手法相近，所犯罪名相同，顯係出於概
    括犯意反覆為之，均應依連續犯之規定論以一罪，除法定最
    重本刑無期徒刑部分依法不得加重外，其餘有期徒刑及罰金
    刑部分，依法加重其刑。又本件起訴書所指之被告出售第2
    級毒品予不詳年籍之人，其中所謂不詳年籍之人即為甲○○
    ，併此敘明。另依起訴書所載，檢察官僅起訴被告1次販賣
    甲基安非他命犯行，而漏未起訴其餘6次犯行，惟此部分犯
    行與起訴論罪科刑犯行，依上所述，有連續關係，屬裁判上
    1 罪關係，本院自應併予審理，併此敘明。
三、被告於87年間，因犯竊盜罪，經台灣台南地方法院判處有期
    徒刑8月確定，於88年10月23日執行完畢，有台灣台南地方
    法院檢察署刑案資料查註紀錄表在卷可按，其受有期徒刑之
    執行完畢後，5年內再犯本案有期徒刑以上之罪，為累犯，
    除法定刑無期徒刑部分，依法不得加重外，其餘有期徒刑及
    罰金刑部分應加重其刑，並依法遞加之。
四、又按刑法第59條規定，犯罪之情狀可憫恕者，得酌量減輕其
    刑，同法第57條規定，科刑時應審酌一切情狀，尤應注意左
    列事項（共10款）為科刑重輕之標準，兩條適用上固有區別
    ，惟所謂「犯罪之情狀」與「一切情狀」云云，並非有截然
    不同之領域，於裁判上酌減其刑時，應就犯罪一切情狀（包
    括第57條所列舉之10款事項），予以全盤考量，審酌其犯罪
    有無可憫恕之事由（即判例所稱有特殊之原因與環境等等，
    在客觀上足以引起一般同情，以及宣告法定低度刑，是否猶
    嫌過重），以為判斷。故適用第59條酌量減輕其刑時，並不
    排除第57條所列舉10款事由之審酌，惟其程度應達於確可憫
    恕，始可予以酌減（最高法院70年度第6次刑事庭會議決議
    參照）。本件被告雖有前述販毒之犯行，然其先後僅販賣第
    2級毒品甲基安非他命予證人甲○○1人，販賣時間非長，是
    其犯罪情節尚非重大，其惡性與犯罪情節核與大量走私進口
    或長期販賣毒品之所謂「大盤」、「中盤」毒販有重大差異
    ，且依本件實際犯罪之情狀而言，被告販賣甲基安非他命之
    金額總計僅12000元，是法定刑稍嫌過苛，衡情如不論其情
    節輕重，均處以販賣第2級毒品罪之最低本刑有期徒刑7年，
    依社會一般觀念仍有情輕法重之嫌，有傷一般國民對法律之
    情感，堪認其犯罪情狀尚堪憫恕，爰依新修正刑法第59條之
    規定，就被告所犯販賣第2級毒品甲基安非他命犯行酌減其
    刑，並先加（法定刑死刑、無期徒刑部分，依法不得加重）
    後減。
肆、撤銷改判之理由：
一、原審以被告連續販賣第2級毒品甲基安非他命犯行罪証明確
    ，因予論罪科刑，固非無見。但查：(一)刑法第56條等條文
    業經修正施行，原審未及比較新舊法，尚有未洽；(二)被告
    販賣第2級毒品之對象、金額及次數，原判決並未認定，亦
    有未合；(三)原判決於主文欄中就被告販賣第2級毒品所得
    漏未諭知沒收，如全部或一部不能沒收時，以其財產抵償之
    ，亦有未洽。
二、被告上訴否認犯罪，並以上開情詞指摘原判決不當，雖非有
    理，惟原判決既有上開可議之處，自應由本院將原判決關於
    販賣第二級毒品及定執行刑部份予以撤銷改判，以期適法。
    爰審酌被告不思以正當途徑賺取金錢，竟以販賣毒品圖不法
    所得，足以使購買施用者導致生理及心理毒害，形成生理成
    癮性及心理依賴性，嚴重戕害國民身心健康，危害社會治安
    ，其無視於國家杜絕毒品危害之禁令及其行為之手段、扣得
    毒品之數量、販賣次數僅7次，且對象同為甲○○1人，所得
    為12000元、販賣毒品所得之利益不多，亦非如大盤或中盤
    商掌控毒品市○○路，惡性尚非極大，惟犯罪後矢口否認所
    為，不思悔改否認犯行之犯後態度等一切情狀，量處如主文
    第2項所示之刑，以資懲儆。
三、按犯毒品危害防制條例第4條至第9條、第12條、第13條或第
    14條第1項、第2項之罪者，其供犯罪所用或因犯罪所得之財
    物，均沒收之，如全部或一部不能沒收時，追徵其價額或以
    其財產抵償之，毒品危害防制條例第19條第1項定有明文。
    此規定係採義務沒收主義，凡供犯罪所用或因犯罪所得之財
    物，且屬犯人所有者，均應宣告沒收，不以當場搜獲扣押為
    限。被告販售甲基安非他命所得為12000元，雖未扣案，仍
    應依上開規定宣告沒收之，如全部或一部不能沒收時，以其
    財產抵償之。
四、
  (1)扣案之第2級毒品甲基安非他命30包（淨重231點93公克，鑑
    驗後淨重231點43公克），係屬查獲之第2級毒品，應依毒品
    危害防制條例第18條第1項前段之規定，宣告沒收併銷燬之
    。
  (2)前揭甲基安非他命外包裝袋30只，係用以分裝小量甲基安非
    他命，具防止裸露、逸出及潮濕功能，俱屬被告所有且供販
    賣毒品所用之物，均應依毒品危害防制條例第19條第1項之
    規定宣告沒收。
  (3)扣案之空夾鏈袋3大包則係被告所有預備供分裝毒品以供販
    賣第2級毒品罪所用，應依刑法第38條第1項第2款宣告沒收
    。
伍、適用法律依據：
  一、刑事訴訟法第369條第1項前段、第364條、第299條第1項
      前段。
  二、毒品危害防制條例第4條第2項、第18條第1項前段、第19
      條第1項。
  三、新修正刑法第2條第1項前段、第11條前段、第38條第1項
      第2款、第59條、修正前刑法第47條、第56條。
本案經檢察官謝錫和到庭執行職務。
中　　華　　民　　國　　96　　年　　5 　　月　　22　　日
                  刑事第四庭    審判長法　官 吳志誠
                                      法　官 陳珍如
                                      法　官 羅心芳
以上正本證明與原本無異。
如不服本判決，應於收受本判決後十日內向本院提出上訴書狀。
其未敘述上訴理由者並得於提起上訴後十日內向本院補提理由書
狀（均須按他造當事人之人數附繕本）「切勿逕送上級法院」。
　　　　　　　　　　　　　　　　　　　書記官 蔡振豐
中　　華　　民　　國　　96　　年　　5 　　月　　22　　日
附錄本案論罪科刑法條全文：
毒品危害防制條例第四條第二項
  製造、運輸、販賣第二級毒品者，處無期徒刑或七年以上有期
  徒刑，得併科新臺幣七百萬元以下罰金。
